【裁判字號】    99,台上,7956
【裁判日期】    991216
【裁判案由】    違反槍砲彈藥刀械管制條例
【裁判全文】
最高法院刑事判決            九十九年度台上字第七九五六號
上  訴  人  歐金堂
選任辯護人  洪條根律師
上列上訴人因違反槍砲彈藥刀械管制條例案件，不服台灣高等法
院台南分院中華民國九十九年十月十四日第二審判決（九十九年
度上訴字第八０四號，起訴案號：台灣台南地方法院檢察署九十
八年度偵字第一一八八八號），提起上訴，本院判決如下：
    主  文
上訴駁回。
    理  由
一、未經許可製造槍枝部分：
按刑事訴訟法第三百七十七條規定，上訴於第三審法院，非以判
決違背法令為理由，不得為之。是提起第三審上訴，應以原判決
違背法令為理由，係屬法定要件。如果上訴理由書狀並未依據卷
內訴訟資料，具體指摘原判決不適用何種法則或如何適用不當，
或所指摘原判決違法情事，顯與法律規定得為第三審上訴理由之
違法情形，不相適合時，均應認其上訴為違背法律上之程式，予
以駁回。本件原判決撤銷第一審不當之判決，改判依想像競合犯
關係從一重論處上訴人歐金堂未經許可製造可發射子彈具殺傷力
之槍枝罪刑。已詳敘認定犯罪事實之依據及憑以認定之理由。從
形式上觀察，原判決此部分並無任何違背法令之處。查上訴人於
原審並未聲請再將扣案槍枝，另送鑑定，且原判決以卷附內政部
警政署刑事警察局鑑驗書，記載扣案槍枝具殺傷力之鑑定結果，
核與上訴人之自白相符，認為事證明確，未依職權再為無益之調
查，自無違法可言。又原判決依憑卷附搜索票之記載，說明承辦
警察已有相當證據懷疑上訴人有違反槍砲彈藥刀械管制條例之犯
行，上訴人雖於警察持搜索票查獲本案槍枝後，於警詢坦稱槍枝
為其所製造，然持有與製造有實質上一罪關係，持有已被警察發
現，縱上訴人就製造部分供認犯行，亦與自首要件不符，所為論
斷，於法無違，不能任意指為違法。上訴意旨置原判決之論敘於
不顧，仍執陳詞為事實上之爭辯，並對原審採證認事之職權行使
，任意指摘，難謂已符合首揭法定上訴要件。其上訴違背法律上
之程式，應予駁回。
二、未經許可持有子彈部分：
查第三審上訴書狀，應敘述上訴之理由，其未敘述者，得於提起
上訴後十日內補提理由書於原審法院，已逾上述期間，而於第三
審法院未判決前仍未提出上訴理由書狀者，第三審法院應以判決
駁回之，刑事訴訟法第三百八十二條第一項、第三百九十五條後
段規定甚明。上訴人因未經許可持有子彈部分，不服原審判決，
在民國九十九年十月二十九日提起上訴，未敘述理由，迄今逾期
已久，於本院未判決前仍未提出，依上開規定，其此部分上訴自
非合法，應予駁回。
據上論結，應依刑事訴訟法第三百九十五條，判決如主文。
中    華    民    國  九十九  年   十二   月   十六   日
                      最高法院刑事第十三庭
                          審判長法官  陳  世  淙  
                                法官  陳  東  誥  
                                法官  陳  世  雄  
                                法官  何  菁  莪  
                                法官  施  俊  堯  
本件正本證明與原本無異
                                      書  記  官  
中    華    民    國  九十九  年   十二   月  二十一  日
                                                      Ｅ

司法院資訊處製作；財團法人民間司法改革基金會備份。
